# 大股东对小股东的业绩承诺

提问人：lpengzhan 时间：2022-05-31 13:46:09
大股东对小股东的业绩承诺。A公司持有B公司51%，在投资时对B的少数股东承诺， 3 年归母 1 个亿。第三年年底，B公司累计归母净利润为 0 。A公司的单体和合并报表要怎么编制呢？
单体：借： 营业外支出 1 亿 贷： 预计负债 1 亿
合并：借：营业外支出 -1亿 贷：预计负债 -0.49亿 贷：资本公积 -0.51亿？

回答人：chenyiwei
首先要明确这个差额补足承诺如何履行？是按照小股东的股权比例（49%）支付实际业绩低于承诺业绩的差额与小股东股权比例的乘积？还是让渡部分股份（需注意是否丧失控制权）？或者将利润差额以现金补足给子公司？
母公司个别报表层面的原则是类似的，即作为以公允价值计量且其变动计入损益的金融负债处理，参考非同一控制下合并的或有对价。
合并报表层面的处理就取决于该承诺的具体结算和履行方式。